# 求助陈版：套期保值业务的问题，急！

提问人：azhi 时间：2010-08-06 10:12:06
企业怕麻烦，没在期货交易所按照套期保值业务履行申请报批的手续，也就是说在期货交易所按照炒期货的程序进行买卖，但企业本意就是做套期保值，对套期项目也有指定，也有对应的实物，可以认定为套期保值业务并进行核算吗？
[ 本帖最后由 azhi 于 2010-8-6 10:13 编辑 ]

回答人：chenyiwei
回复 楼主 azhi 的帖子根据《企业会计准则第 24 号——套期保值》第十七条规定，要运用该准则规定的套期会计方法，必须同时满足该条规定的五项条件。其中第一项条件就是“套期开始时，企业对套期关系（即套期工具和被套期项目之间的关系）有正式指定，并准备了关于套期关系、风险管理目标和套期策略的正式书面文件。该文件至少载明了套期工具、被套期项目、被套期风险的性质以及套期有效性评价方法等内容”。因此，尽管管理层的本意可能是为了套期保值而不是投机，但缺少书面文件指定的情况下，是不可以运用套期会计方法的，只能按照投机交易进行会计处理。 该条条件实际上对企业管理的规范化提出了很高的要求。鉴于国内企业目前普遍的管理水平，很多企业最终不能用套期会计方法就是坏在这一条上。

回答人：chenyiwei
回复 藤椅 airbit 的帖子如果不采用套期会计方法，被套期项目并不会都是以公允价值计量的，例如对于存货的公允价值套期，如果不采用套期会计方法，则存货应当以历史成本计量，所以对各期损益还是会有影响的。 “正式指定”是指管理层的书面文件。套期工具也不一定是在期货交易所场内交易的衍生工具。